# 关于股份支付确认

提问人：cfo000000 时间：2022-04-26 10:09:23
请教， 1 、实控人转让给员工的股份一次性确认了股份支付，员工离职按协议约定实控人原价回购，回购这次需要确认股份支付吗？是否是转让后回购的不需要确认，增资后回购的才需要确认？
2 、非同比例增资部分需要确认股份支付，如果是回购呢，确认的份额也是非同比例部分？还是全部？比如员工离职前实控人持股51%，其他股东持股45%，离职员工持股4%，离职员工持有100 股，实控人回购，需要确认股份支付的份额是 100 股，还是100*45%的部分？

回答人：chenyiwei
1 、如果离职回购股份是在最初的股权激励方案中已有约定的，且确定最初是实际控制人低价转让给现已离职的前激励对象的，则实控人原价收回这部分激励股份可不做股份支付处理。如果最初是低价增资取得激励股份的，则这部分激励股份因激励对象离职而被实际控制人取得时，可能需作股份支付处理。
2 、需要确认股份支付的是100*45%的部分。